臺灣橋頭地方法院刑事判決
111年度審交易字第861號
公  訴  人  臺灣橋頭地方檢察署檢察官
被      告  朱芹妹


上列被告因過失傷害案件，經檢察官提起公訴（111年度偵字第1
2403號），本院判決如下：
    主  文
本件公訴不受理。
    理  由
一、公訴意旨如起訴書所載（如附件）。
二、按告訴乃論之罪，告訴人於第一審辯論終結前得撤回其告訴
    ；又告訴乃論之罪，其告訴已經撤回者，於偵查中應為不起
    訴之處分；起訴之程序違背規定者，應諭知不受理之判決，
    並得不經言詞辯論為之，刑事訴訟法第238條第1項、第252
    條第5款、第303條第1款及第307條分別定有明文。復按所謂
    「起訴」，係指案件繫屬於法院之日而言（最高法院88年度
    台非字第146號、90年度台非字第368號裁判意旨可資參照）
    。另刑事訴訟法第303條第3款規定：「告訴或請求乃論之罪
    ，未經告訴、請求或其告訴、請求『經撤回』或已逾告訴期間
    者」，其中所謂「告訴經撤回」，係指檢察官根據合法之告
    訴而起訴，於訴訟繫屬後，法院審理中撤回告訴者而言，並
    不包括檢察官提出起訴書於法院前業已撤回告訴之情形在內
    ，此觀刑事訴訟法第303條第3款之用語與刑事訴訟法第252
    條第5款之規定：「告訴或請求乃論之罪，其告訴或請求『已
    經撤回』或已逾告訴期間者」，採用「已經撤回告訴」之用
    語有所不同自明。是以，告訴乃論之罪於偵查中已經告訴人
    撤回其告訴者，檢察官本即依法應為不起訴處分，檢察官疏
    未注意而仍起訴者，即屬同法第303條第1款「起訴之程序違
    背規定」之情形（最高法院82年度台非字第380號判決意旨
    、臺灣高等法院89年庭長法律問題研討會結論參照）。
三、本件被告朱芹妹因過失傷害案件，經檢察官提起公訴，認其
    涉犯道路交通管理處罰條例第86條第1項、刑法第284條第1
    項前段之無駕駛執照過失傷害罪，依刑法第287條規定須告
    訴乃論，茲據告訴人洪子祥於民國111年9月8日向臺灣橋頭
    地方檢察署具狀撤回告訴，有撤回告訴狀在卷可參（見偵卷
    第33頁），雖檢察官於告訴人提出撤回告訴狀前之111年8月
    24日已製作起訴書，嗣於同年月30日對外公告，然本案於同
    年9月21日始繫屬於本院，此有起訴書、法務部檢察書類查
    詢系統所載之公告日期、本院收文戳章在卷可參，顯見本案
    在繫屬前即已欠缺告訴之訴追條件，檢察官起訴之程序自屬
    違背規定。揆諸前開說明，爰不經言詞辯論，逕為不受理之
    判決。
四、據上論斷，應依刑事訴訟法第303條第1款、第307條，判決
    如主文。
中　　華　　民　　國　　111 　年　　10　　月　　13　　日
                  刑事第五庭    法  官  黃逸寧
以上正本證明與原本無異。
如不服本判決應於收受送達後20日內向本院提出上訴書狀，並應
敘述具體理由；如未敘述上訴理由者，應於上訴期間屆滿後20日
內向本院補提理由書（均須按他造當事人之人數附繕本）「切勿
逕送上級法院」。
中　　華　　民　　國　　111 　年　　10　　月　　13　　日
　　　　　　　　　　　　　　　  書記官  鄭珓銘
附件：
臺灣橋頭地方檢察署檢察官起訴書
                                    111年度偵字第12403號
　　被　　　告　朱芹妹　女　73歲（民國00年0月00日生）
　　　　　　　　　　　　住○○市○○區○○路000巷00號
　　　　　　　　　　　　國民身分證統一編號：Z000000000號
上列被告因過失傷害案件，已經偵查終結，認應提起公訴，茲將
犯罪事實及證據並所犯法條分敘如下：
　　　　犯罪事實
一、朱芹妹明知未考領普通重型機車駕駛執照，仍於民國110年1
    2月22日22時29分許，騎乘車牌號碼000-000號普通重型機車
    ，沿高雄市楠梓區開發路快車道西往東行駛至該路段與經六
    路交岔路口，欲左轉經六路往北行駛時，本應注意兩車並行
    之間隔，並隨時採取必要之安全措施，且變換行向時，應先
    顯示欲變換車道方向之燈光或手勢，且應讓直行車先行，而
    依當時天候晴、夜間有照明光線、柏油路面乾燥無缺陷、道
    路無障礙物及視距良好等情，客觀上應無不能注意之情事發
    生，竟疏未注意顯示欲變換方向之方向燈或手勢即貿然向左
    變換行向，不慎與同向左側由洪子祥（所涉過失傷害部分，
    另為不起訴處分）所騎乘之車牌號碼000-000號普通重型機
    車發生碰撞，致雙方均人車倒地，造成洪子祥因而受有右側
    踝部挫傷、右側第五指挫傷等傷害。
二、案經洪子祥訴由內政部警政署保安警察第二總隊第一大隊第
    三中隊報告偵辦。
　　　　證據並所犯法條
一、證據清單與待證事實：
編號 證 據 名 稱　　　　　 待 證 事 實　　　　　 一 被告朱芹妹於警詢及偵查中之供述 坦承於上開時、地，無照騎乘普通重型機車準備左轉時，與告訴人洪子祥所騎乘之普通重型機車發生交通事故之事實 二 告訴人洪子祥於警詢及偵查中之指訴 全部犯罪事實 三 道路交通事故現場圖、道路交通事故調查報告表㈠㈡、道路交通事故初步分析研判表各1份、道路交通事故談話紀錄表、道路交通事故肇事人自首情形紀錄表各2份、現場照片11張 車禍發生經過及現場情形 四 健仁醫院乙種診斷證明書1紙 證明告訴人洪子祥受有如犯罪事實欄所載傷害之事實 五 監視器影像光碟1片及監視器影像擷取照片6張 車禍發生經過情形 
二、核被告所為，係犯道路交通管理處罰條例第86條第1項、刑
    法第284條前段之過失傷害罪嫌。請依道路交通管理處罰條例第
    86條第1項之規定加重其刑。
三、依刑事訴訟法第251條第1項提起公訴。
　　此　致
臺灣橋頭地方法院
中　　華　　民　　國　 111　　年　　8 　　月　　24　　日
                              檢　察　官  靳 隆 坤
本件正本證明與原本無異
中　　華　　民　　國　 111　　年　　8 　　月　　30　　日
                              書  記  官  孫 志 偉
附錄本案所犯法條全文
中華民國刑法第284條
因過失傷害人者，處 1 年以下有期徒刑、拘役或 10 萬元以下
罰金；致重傷者，處 3 年以下有期徒刑、拘役或 30 萬元以下
罰金。
道路交通管理處罰條例第86條
（刑責之加重及減輕）
汽車駕駛人，無駕駛執照駕車、酒醉駕車、吸食毒品或迷幻藥駕
車、行駛人行道或行經行人穿越道不依規定讓行人優先通行，因
而致人受傷或死亡，依法應負刑事責任者，加重其刑至二分之一
。
汽車駕駛人，在快車道依規定駕車行駛，因行人或慢車不依規定
，擅自進入快車道，而致人受傷或死亡，依法應負刑事責任者，
減輕其刑。